臺灣臺北地方法院交通事件裁定　　　　95年度交聲字第1247號
異　議　人　乙○○
即受處分人
上列受處分人因違反道路交通管理處罰條例案件，對於臺北市交
通事件裁決所95年12月18日所為之裁決（原處分案號：北市裁二
字第裁22-AEU340282號）聲明異議，本院裁定如下：
    主  文
異議駁回。
    理  由
一、異議理由略以：受處分人乙○○於民國九十五年十一月十日
    並未使用手持式行動電話撥接或通話，而是因駕車時手托頭
    部，為警在其右後方看見因而疑其使用手機云云。
二、按「汽車駕駛人於行駛道路時，使用手持式行動電話進行撥
    接或通話者，處新臺幣（下同）三千元罰鍰。」道路交通管
    理處罰條例第三十一條之一第一項定有明文。
三、查受處分人駕駛車號六一二九－ＫＧ自小客車於民國九十五
    年十一月十日下午三時五十分，在臺北市○○街與寧波西街
    口，為臺北市政府警察局中正第二分局泉州街派出所（下稱
    原舉發單位）警員甲○○，以受處分人違反道路交通管理處
    罰條例第三十一條之一第一項規定攔停舉發。嗣受處分人於
    九十五年十一月十四日向臺北市交通事件裁決所（下稱原處
    分機關）申訴，經原處分機關函原舉發單位調查，認舉發無
    誤，乃由原處分機關於九十五年十二月十八日依道路交通管
    理處罰條例第三十一條之一第一項規定，裁處受處分人罰鍰
    新臺幣三千元；受處分人不服，於法定期間內具狀聲明異議
    。
四、訊據受處分人固承認於九十五年十一月十日下午三時五十分
    駕車行經前揭地點，然矢口否認有何行駛道路時使用手持式
    行動電話之行為，辯稱當天車子是在最內側車道，警察是在
    其車子的右後方鳴笛，不可能在車子左側看到其駕車情形，
    且警察已經鳴笛，其不會還使用手持式行動電話云云。經查
    ：「那天我是巡邏勤務，經過寧波西街由西往東方向，在三
    元街路口，我要過路口時，左轉三元街南往北方向，看到自
    小客車駕駛人（即在庭聲明異議人），發現他有使用手機的
    情形，我就當場鳴喇叭，請他靠右邊停。」、「（問：是否
    確實看見異議人駕駛中手用行動電話？）答：是。」、「（
    問：異議人車輛有無貼深色之隔熱紙？）答：應該是沒有，
    但是我可以確定很清晰的判斷車內駕駛人的舉動。」「（問
    ：異議人稱當時他是左手托著臉部，使你誤認他在使用行動
    電話，有何意見？）答：是不是托著，還是他用手機，我可
    以分辨出來。」、「我們執勤會有一定的觀察與判斷，雖然
    持用手機而駕駛，手部會有上舉的動作，但我們會注意他的
    手部及耳朵之間有無行動電話等物品，而不只是舉手托臉，
    而且我有看到駕駛人確實拿著手機靠在耳朵開車，我們攔查
    下來後，我們會跟異議人確認其違規狀況。我有和異議人說
    明他的違規事實，我記得當時異議人沒有異議。」等情，業
    據舉發本件違規事件之原舉發單位警員甲○○到庭結證綦詳
    。雖證人係舉發本件交通違規事件之員警，惟前開證言乃在
    本院以證人身分傳訊，經具結擔保其供述之真實性並在負擔
    偽證罪之心理處罰狀態所陳述，且依證人之神情、舉止、態
    度與現有卷存證據資料，內也無任何積極證據足以證明證人
    上開供述係屬虛偽，亦無有足以令人顯信證人供述為不可採
    之品性證據或前科證據存在，當不能僅因證人與本件有利害
    關係，而遽認其證言屬虛偽而不可採。又本件受處分人為警
    查獲之時間為十一月十日的下午三時五十分，應無天色昏暗
    而使證人誤判之虞。再者，證人與受處分人素無恩怨，難認
    有獨針對受處分人為誣陷之可能。經衡量上開理由與一切情
    狀，自以證人所述為可採。受處分人所辯不足採信，其確有
    行駛於道路時，使用手持式行動電話通話之事實可堪認定。
五、綜上，受處分人確於前述時、地駕駛汽車行駛道路時，使用
    手持式行動電話進行通話之違規事實，洵堪認定。從而，原
    處分機關依違反道路交通管理處罰條例第三十一條之一第一
    項，裁處其罰鍰新臺幣三千元，核無違誤，本件聲明異議為
    無理由，應予駁回。
據上論斷，應依道路交通案件處理辦法第十九條，裁定如主文。
中　　華　　民　　國　　96　　年　　2　　月　　27 　　日
　　　　　　　　　交通法庭法　官　  姚念慈
以上正本證明與原本無異。
如不服本裁定，應於裁定送達後5日內向本院提出抗告狀。
                          書記官    劉芸珊
中　　華　　民　　國　　96　　年　　2　　月　　27 　　日
